【裁判字號】    97,審消債更,2331
【裁判日期】    980320
【裁判案由】    聲請更生程序
【裁判全文】
臺灣高雄地方法院民事裁定        97年度審消債更字第2331號
聲  請  人  甲○○
代  理  人  鄭淑貞律師
上列當事人因消費者債務清理事件聲請更生，本院裁定如下：
    主  文
聲請駁回。
聲請費用由聲請人負擔。
    理  由
一、按債務人對於金融機構因消費借貸、自用住宅借款、信用卡
    或現金卡契約而負債務，在聲請更生或清算前，應提出債權
    人清冊，以書面向最大債權金融機構請求協商債務清償方案
    並表明共同協商之意旨，消費者債務清理條例（下稱本條例
    ）第151 條第1 項定有明文。又聲請更生或清算不合程式或
    不備其他要件者，法院應以裁定駁回之，但其情形可以補正
    者，法院應定期間先命補正，復為本條例第8 條所明定。
二、本件聲請人向本院聲請更生，雖主張：其有不能清償債務情
    事，對於金融機構因消費借貸、自用住宅借款、信用卡或現
    金卡契約而負債務，且其無擔保或無優先權之債務總額未逾
    新臺幣1,200 萬元，復未經法院裁定開始清算程序或宣告破
    產，爰請求准予更生等語。
三、經查：聲請人於聲請更生前並未依照中國民國銀行公會會員
    辦理消費金融案件無擔保債務協商機制成立協商；雖曾發函
    予台北富邦商業銀行股份有限公司（下稱台北富邦銀行）請
    求協商債務，惟並未依金融機構債務協商機制規定檢附所有
    資料申請，經台北富邦銀行以申請文件不符規定退件，是本
    件聲請人聲請更生，顯未遵循本條例第151 條第1 項規定對
    於金融機構因消費借貸、自用住宅借款、信用卡或現金卡契
    約所負債務與全體債權金融機構先行債務協商之機制。經本
    院於97年12月25日裁定命聲請人於裁定送達後14日內補正申
    請協商證明文件，聲請人於97年12月30日收受上開裁定，雖
    陳報已向台北富邦銀行申請協商，惟並未提出台北富邦銀行
    已收受申請書之證明文件。再經本院於98年2 月20日發函命
    聲請人於函到5 日內補正，聲請人於98年2 月25日收受該函
    文，惟迄今均未補正，有送達證書在卷可稽，是本件聲請人
    聲請更生，顯未遵循本條例第151 條第1 項規定對於金融機
    構因消費借貸、自用住宅借款、信用卡或現金卡契約所負債
    務與全體債權金融機構先行債務協商之機制，是本件聲請人
    聲請更生不合程式，且經本院以裁定命補正而未補正，依上
    說明，自應駁回其更生之聲請，爰裁定如主文。
中    華    民    國    98    年    3     月    20    日
              民事第五庭    法      官  李昭彥
上為正本係照原本作成
如不服本裁定，應於裁定送達後10日內，以書狀向本院提出抗告
，並繳納抗告費新臺幣1千元
中    華    民    國    98    年    3     月    23    日
                            書  記  官  劉音利


司法院資訊處製作；財團法人民間司法改革基金會備份。
